臺灣高等法院刑事裁定　　　　　　　　　100年度抗字第909號
抗　告　人
即受 刑 人　洪嘉鴻
上列抗告人因撤銷緩刑案件，不服臺灣板橋地方法院中華民國一
百年七月十九日裁定（一００年度撤緩字第一九五號），提起抗
告，本院裁定如下：
    主  文
抗告駁回。
    理  由
一、按受緩刑之宣告後，於緩刑期內因故意犯他罪，而在緩刑期
    內受得易科罰金之有期徒刑、拘役或罰金之宣告確定，足認
    原宣告之緩刑難收其預期效果，而有執行刑罰之必要者，得
    撤銷其宣告，刑法第七十五條之一第一項第二款定有明文。
二、原裁定意旨略以：受刑人洪嘉鴻前因販賣第二級毒品案件，
    前經原審法院於民國九十六年十二月二十一日以九十六年度
    訴字第三四四四號案件判處有期徒刑二年，緩刑五年，緩刑
    期間付保護管束，並於九十七年一月二十二日確定在案（下
    稱前案），後於緩刑期內即九十九年十二月二十七日即更犯
    持有第三級毒品愷他命純質淨重二十公克以上而達三十八．
    六０七０公克，違反毒品危害防制條例第十一條第五項所定
    持有第三級毒品純質淨重二十公克以上之罪，經原法院以一
    ００年度簡字第一一四二號刑事簡易判決，判處有期徒刑三
    月，如易科罰金，以新臺幣一千元折算一日，並於一百年五
    月三日確定在案（下稱後案），經核閱前、後案之判決，受
    刑人均屬故意犯罪，其於前案因販賣毒品罪，業經法院判決
    ，明知仍在緩刑期內，自應謹言慎行，俾免再次觸法，詎猶
    於緩刑期內，重再犯違反毒品危害防制條例罪，所犯前、後
    案之罪名皆係違反毒品危害防制條例，可見其雖明知身處緩
    刑期內，仍不思謹慎自持，漠視法令，足認原宣告之緩刑難
    收其預期效果，而有執行刑罰之必要，原審乃認檢察官聲請
    撤銷受刑人上開緩刑之宣告，核無不合，應予准許等語。
三、抗告意旨略以：我真的知道錯了，我在九十九年十二月二十
    七日犯同樣的錯誤，當時在林森北路上的凱渥酒店內買Ｋ他
    命，是因為壓力大去喝酒，才種下大錯，在等包廂跟一名男
    子聊了起來，之後聊到Ｋ他命加上當時有喝酒心情又很不好
    才會跟那名男子買了Ｋ他命要回去施用，在回家的路上又遇
    到臨檢，當時我人也被驚醒了，才知道我又犯下不該犯下的
    錯，懇請法院給我最後一次機會，我願每一個禮拜去家裡附
    近的警局報到驗尿，再到法院報到，我真的知道錯了，家裡
    父母身體不好，爸爸有小兒痲痺，媽媽身體也不好，弟弟也
    在唸書，剩我一個在外工作，幫忙貼補家裡開銷，懇請給找
    最後一次機會云云。
四、本院經查：
（一）按受緩刑之宣告，緩刑期內因故意犯他罪，而在緩刑期內
      受六月以下有期徒刑、拘役或罰金之宣告確定者，足認原
      宣告之緩刑難收其預期效果，而有執行刑罰之必要者，得
      撤銷其宣告，刑法第七十五條之一第一項第二款定有明文
      。而緩刑宣告得否撤銷，除須符合刑法第七十五條之一第
      一項各款之要件外，並採裁量撤銷主義，賦予法院撤銷與
      否之權限，特於第一項規定實質要件為「足認原宣告之緩
      刑難收其預期效果，而有執行刑罰之必要」，供作審認之
      標準，即法官應依職權本於合目的性之裁量，妥適審酌被
      告所犯前後數罪間，關於法益侵害之性質、再犯之原因、
      違反法規範之情節是否重大、被告主觀犯意所顯現之惡性
      及其反社會性等情，是否已使前案原為促使惡性輕微之被
      告或偶發犯、初犯改過自新而宣告之緩刑，已難收其預期
      之效果，而確有執行刑罰之必要，得撤銷其宣告。
（二）受刑人因販賣第二級毒品案件之前案，於九十七年一月二
      十二日確定後，即在九十九年十二月二十七日即在持有高
      達三十八．六０七０公克之第三級毒品Ｋ他命為警查獲，
      此為受刑人洪嘉鴻自承在卷，並有臺灣高等法院被告全國
      前案紀錄表及原審一００年度簡字第一一四二號刑事簡易
      判決書在卷可稽，而受刑人所犯前後二案，均係因違反毒
      品危害防制條例而遭判刑，受刑人於前案遭判刑販賣毒品
      後，按理對於有關是否有違反毒品危害防制條例之情形，
      應特別留意，以確保遠離有關毒品案件，以免重蹈覆轍，
      再受刑事訴追，然受刑人竟在歷經前案販賣第二級毒品案
      件遭判刑確定後，猶於九十九年十二月二十七日購入高達
      三十八．六０七０公克之第三級毒品Ｋ他命，本院衡酌緩
      刑宣告之旨在給予受刑人悔悟自新之機會，其自應於緩刑
      期間內謹守法治，勿蹈法網，恪遵法律，詎受刑人未能改
      過遷善，於前案宣告緩刑確定後再犯後案，足見受刑人法
      治觀念偏差，守法觀念薄弱，並未因前案給予緩刑而知所
      警惕、改過自新，實無從認本件緩刑之宣告得收預期之效
      果，而有賴刑之執行以矯治其反社會性格之必要，自符合
      刑法第七十五條之一第一項第二款規定，揆諸前揭規定敘
      明，原審依法撤銷其前所受緩刑之宣告，其裁量符合目的
      性，核無違誤之處。至受刑人以悔悟之心、家人或經濟因
      素為由，亦核與上開緩刑宣告應否撤銷之法律上判斷無關
      ，而係檢察官於執行時所應考量事項，尚不足為有利於受
      刑人之論據。綜上，其抗告意旨所述，為無理由，應予駁
      回。
據上論結，應依刑事訴訟法第四百十二條，裁定如主文。
中    華    民    國   100    年    8     月    15    日
                  刑事第十八庭審判長法  官  吳鴻章
                                    法  官  林銓正
                                    法  官  曾淑華
以上正本證明與原本無異。
不得再抗告。
                                    書記官  王增華
中    華    民    國   100    年    8     月    15    日